【裁判字號】    98,審交易,395
【裁判日期】    980812
【裁判案由】    過失致死
【裁判全文】
臺灣高雄地方法院刑事判決           98年度審交易字第395號
公  訴  人  臺灣高雄地方法院檢察署檢察官
被      告  乙○○
上列被告因過失致死案件，經檢察官提起公訴（98年度偵字第14
478 號），被告於本院審理期日為有罪之陳述，經裁定依簡式審
判程序審理，判決如下：
    主  文
乙○○過失致人於死，處有期徒刑玖月。
    事  實  及  理  由
一、乙○○考領有合格駕駛執照，其於民國98年5 月6 日7 時49
    分許，駕駛車牌號碼ZI-4901 號自用小客車（下稱前開汽車
    ），沿高雄縣梓官鄉○○○路（以雙黃實線劃分南、北向車
    道，當向有2 車道）內側車道由南往北方向行駛，行經該路
    與海景路（未設置分向線）之燈光號誌正常運作三岔路口（
    下稱前開路口）時，本當注意汽車行駛至有號誌交岔路口，
    其行進應遵守燈光號誌，且紅燈表示禁止通行，不得超越停
    止線或進入路口，又駕駛人應注意車前狀況，並隨時採取必
    要之安全措施，而依當時天候晴，日間自然光線，柏油路面
    乾燥無缺陷，復無障礙物，視距良好，並無不能注意之情事
    ，竟疏未注意，在其行向之燈光號誌已轉為紅燈之際，猶仍
    闖紅燈貿然進入前開路口。適有黃暘烜（72年11月28日生）
    甫在前開路口東南角之早餐店（址設大舍南路第205 號）購
    餐完畢，騎乘車牌號碼531-CMB 號重型機車（下稱前開機車
    ）離開早餐店，本當注意機器腳踏車行駛之車道，應依標誌
    或標線之規定，且雙黃實線乃設於路段中，用以分隔對向車
    道，並雙向禁止跨越，而依當時情形並無不能注意之情事，
    竟疏未注意及此，因見前開路口大舍南路行向之號誌為紅燈
    ，且大舍南路由北往南方向之2 車道，均已各有3 輛一般自
    用小客車停等紅燈，即貿然沿該停等紅燈小客車之後方（即
    前開路口南方約10公尺處），由東往西方向逆向跨越（橫越
    ）大舍南路之分向雙黃實線，侵入前開汽車所行駛之車道，
    乙○○、黃暘烜見到對方所騎乘、駕駛之車輛後均煞避不及
    ，前開汽車左前車頭部位因而撞擊前開機車之後車尾部位，
    黃暘烜因而自前開機車摔落，且頭部先撞擊前開汽車擋風玻
    璃右側後，再撞擊路面，因而受有右側額、顳、枕葉硬腦膜
    下出血、顱骨骨折、右臉撕裂傷、右肘挫傷及撕裂傷等傷害
    ，經送醫救治，仍因傷重延至98年5 月8 日4 時4 分許死亡
    。乙○○於事故發生後立即連絡救護車前來，並留在事故現
    場，主動向據報前往現場處理之員警趙啟志供承係前開汽車
    之駕駛者，自首並接受裁判。
二、認定前開犯罪事實之依據：
(一)訊據被告乙○○迭於偵審程序中，就其於前開時、地，因駕
    駛前開汽車闖紅燈及疏未注意車前狀況等過失，撞擊由黃暘
    烜所騎乘，適沿大舍南路由北往南方向車道停等紅燈小客車
    （2 車道各3 輛）之後方，由東往西方向逆向跨越（橫越）
    大舍南路分向雙黃實線之前開機車，釀成本件車禍事故，並
    因而導致黃暘烜死亡等情，均坦承不諱，核與證人即早餐店
    負責人歐紫玲之陳述，大致相符，且有道路交通事故現場圖
    暨調查報告表（一）、（二）、事故現場及車損照片、國軍
    左營總醫院附設民眾診療服務處診斷證明書等件在卷可稽，
    自均堪採信。
(二)按汽車行駛至交岔路口，其行進應遵守燈光號誌，而紅燈表
    示禁止通行，不得超越停止線或進入路口；又汽車行駛時，
    駕駛人應注意車前狀況，並隨時採取必要之安全措施，道路
    交通安全規則第102 條第1 項第1 款、第94條第3 項、道路
    交通標誌標線號誌設置規則第206 條分別定有明文。被告於
    駕駛前開汽車，本應遵守前開交通安全規則，且依卷附道路
    交通事故調查報告表（一）所載，本件車禍事故發生當時天
    候晴，日間自然光線，柏油路面乾燥無缺陷，復無障礙物，
    視距良好，並無不能注意之情事，詎被告竟疏未注意，在其
    行向之燈光號誌已轉為紅燈後，猶然闖紅燈進入前開路口，
    導致本件車禍事故之發生，則被告之駕車行為自有過失。另
    按機器腳踏車行駛之車道，應依標誌或標線之規定而，雙黃
    實線設於路段中，用以分隔對向車道，並雙向禁止跨越，道
    路交通管理處罰條例第99條第1 項、道路交通標誌標線號誌
    設置規則第149 條亦分別規定甚明。而本件車禍事故發生當
    時，客觀上並無不能注意之情事，已見前述，黃暘烜竟疏未
    注意而貿然騎乘前開機車由東往西方向逆向跨越（橫越）大
    舍南路分向雙黃實線釀成本件車禍事故，則黃暘烜之騎車行
    為，自亦有過失。
(三)黃暘烜確因本案車禍事故死亡一節，並經臺灣高雄地方法院
    檢察署檢察官督同法醫師相驗明確，且製有相驗筆錄、相驗
    屍體證明書、驗斷書、相驗照片等件在卷足憑，則黃暘烜之
    死亡結果與被告之駕車過失行為間，自具有相當因果關係。
(四)綜上，足認被告之前開自白合於事實可堪採信，本案事證明
    確，被告之犯行至堪認定。
三、核被告所為，乃係犯刑法第276 條第1 項之過失致人於死罪
    。被告於肇事後立即連絡救護車前來，並留在事故現場，主
    動向據報前往現場處理之員警趙啟志供承係前開汽車之駕駛
    者一節，有員警趙啟志出具之職務報告1 份在卷可憑，是以
    被告對於未經發覺之犯罪自首而接受裁判，應依刑法第62條
    前段之規定，減輕其刑。
四、本院審酌被告因駕車闖紅燈及疏未注意車前狀況等疏失，造
    成黃暘烜死亡此一重大且無可回復之損害，且迄未與黃暘烜
    之家屬達成和解而賠償渠等損失，誠屬不該。惟念被告犯後
    尚知全然坦承犯行。末兼衡被告前於87年間，已因駕車疏失
    而有1 次之業務過失傷害前科，有臺灣高等法院被告前案紀
    錄表1 份在卷可稽，且其教育程度為國中畢業，目前係從事
    油漆工作，家境勉持，及黃暘烜對於本件車禍事故之發生亦
    具過失等一切情狀，爰量處如主文所示之刑。
據上論結，應依刑事訴訟法第273 條之1 第1 項、第299 條第1
項前段、第310 條之2 、第454 條第1 項，刑法第276 條第1 項
、第62條前段，刑法施行法第1 條之1 ，判決如主文。
本案經檢察官甲○○到庭執行職務。
中    華    民    國    98    年    8     月    12    日
                  交通法庭    法  官  莊珮吟
以上正本證明與原本無異。
如不服本判決應於收受本判決後10日內向本院提出上訴書狀，並
應敘述具體理由，如未敘述上訴理由者，應於上訴期間屆滿後20
日內補提理由書狀於本院（均須按他造當事人之人數附繕本）「
切勿逕送上級法院」。
中    華    民    國    98    年    8     月    12    日
                              書記官  黃勤涵
◎附錄本案所犯法條：
《刑法第276 條第1 項》
因過失致人於死者，處2 年以下有期徒刑、拘役或2000元以下罰
金。
《刑法施行法第1 條之1 》
中華民國94年1 月7 日刑法修正施行後，刑法分則編所定罰金之
貨幣單位為新臺幣。
94年1 月7 日刑法修正時，刑法分則編未修正之條文定有罰金者
，自94年1 月7 日刑法修正施行後，就其所定數額提高為30倍。
但72年6 月26日至94年1 月7 日新增或修正之條文，就其所定數
額提高為3 倍。


司法院資訊處製作；財團法人民間司法改革基金會備份。
